2025/6 TC 例会
===

## 参会人员(应超过TC总人数的一半，当前总人数13)：

- justforlxz
- BLumia
- money1991
- golf66
- felixonmars
- zccrs
- Avenger_285714
- licheng
- UTsweetyfish
- Cryolitia
- Revy
- zeno

直接在上面追加你的昵称或名字。同时写昵称与名字会优先使用昵称。

### 已请假人员：

(如果你请过假但参会了，记得删掉下面的名字)

- pitt
- Quanxian Wang

## 例会遗留事项进度确认

（本节为本次新增，会在下次例会开始前填充，供下次例会使用）

## 本次议题

### Zeno/Cryolitia: rfc: online packaging repo （讨论阶段，当前不做决议）

Cryolitia: 介绍背景，其他国家语言输入法间接依赖 rust 包
BLumia: 是否可以单开仓库而不复用 commercial？
Cryolitia: 可以修改仓库名称
zeno: 建议上商店，可以和商店组沟通此事项，放宽上架限制
Chen Tianyu: 商店可能不太适合放这种包？
Cryolitia: 如果商店可以推进此场景的支持（放宽软件包安装位置限制，在GitHub组织下维护软件包，自动化进入商店），可以接受放到商店，也不再需要推进此
rfc。

https://github.com/deepin-community/rfcs/pull/14

### BLumia/xzl01: 对于第一方项目的版本号管理和commit信息规范

我们目前对于第一方项目，版本号管理没有一致性要求，各个项目组基于自生喜好和需求进行管理，对于下游社区和开发者来说难以接受。且部分项目的commit
message过于随意，尽管我们有约定式提交的要求，但是各个项目组执行力度不同，部分项目的git记录几乎不含任何有效信息，需要加以规范。

xzl: 陈述背景
BLumia: 当前没有明确的可实施方案，可以考虑调整tooling

### BLumia/xzl01: 对于第三方项目软件补丁要求

实际开发过程中，有出现来自dde或其他项目组的需求，要求需要对软件源中的软件进行打patch形式的修改，但是此类修改往往出现影响上游软件的行为且导致依赖此软件包的其他软件不可用，而且我们第一方项目往往也强依赖这个补丁，导致移植到其他系统上完全不可用，需要从流程上进行管控和规范

建议： 如果对上游项目打patch，必须保证：1. API/ABI只能新增不能删除和改动 2.不可影响其他依赖此软件包的软件
3.第一方项目必须做好兼任性，在无上游patch的情况下，能正常运行（允许非关键功能缺失）
如果对于上游patch来自backport 例外

zccrs: 应当有约束
zeno: 应当存在约束，会查找下相关现有文档，并以 rfc 或类似形式公示/公开。

责任人： @zeno

### Avenger_285714: deepin HWE仓库定性

目的是什么？定位是什么（给内部用还是外部用，只是为了扩展deepin25仓库还是为了给deepin下一个版本的软件仓库做准备）？规划是什么，计划怎么做？是否可用于推动解决被锁死的工具链版本老化的问题？

zeno: 20时代，HWE旨在解决一些硬件版本支持性质的问题
Avenger_285714: 存在实际需求需要高版本工具链
zeno: 问题角度需要考虑不同架构的支持情况
Revy: 打包新版本工具链可能影响现有工具链
Avenger_285714: 实际目的是希望有一个仓库允许放置版本被锁死的包
Revy: 可能需要比较多的人力（rebuild的需求，abi是否变更的确认）
felix: 一般不建议ppa中提供影响仓库较多软件包的包
Revy: 可以通过一些特别的手段打包部分高版本工具链且不影响系统仓库现有的软件包

### Avenger_285714: 对不兼容其他Debian系发行版的更改给出技术文档，并在邮件列表、论坛和公众号公开

例如deepin25无法通过安装deb包以外的方式更改/usr/keyrings等路径导致用户不能正常安装GPG公钥，
例如dde的控制中心无法导入后缀名为.ovpn的OpenVPN配置文件，要求后缀名为.conf,而实际上其它客户端只识别.ovpn后缀名，
例如deepin25的GRUB主题不兼容一部分电脑主板固件以及分辨率小于等于1024*768的显示器。

zccrs: 缺的可能不是文档，而是 faq
Avenger_285714: 目前有相关问题只是口口相传提供答复，没有公开的资料可提供给开发者、用户、厂商
zccrs: 也需要分析用户群体/用户问题来决定提供何种文档
Avenger_285714: 旨在对外提供、实时更新

责任人：@Avenger_285714 收集问题，@zccrs 确保对外提供

### Avenger_285714: 每次TC例会提出的待后续解决的问题，有没有合理的跟踪机制？

blumia: 这个是之前针对需要后续处理的问题的事项安排责任人的原因。为了方便后续更好的跟进，可以在协作文档中记录上次例会存在的待解决问题，并在下次例会开始时确认进展。

### Avenger_285714:
要求DDE确保在deepin25中被转为玲珑包格式维护的组件，例如影院、图片查看器、浏览器等，在每次发版时都要推仓对应的deb包版本。以确保deepin操作系统如果没有玲珑的话依然是可用的。

zeno: 实际意愿是不再需要维护 deb 包
Avenger_285714: 影响可移植
BLumia: 存在背景是希望给项目组减负，不再需要项目组维护对应包
BLumia: 以移植角度考虑此问题，欢迎相关 patch，对于 ppa 如有人有意愿则欢迎提供，当前暂不在系统仓库做此约束（需要详细清楚背景）。

责任人：@BLumia（只负责推进改善可移植性PR的合入）

### Avenger_285714: 提议每双周安排相关人员参加龙架构双周会

Cryolitia: 本人有在参加，尽管内容可能比较流水账
Revy: 流水账也可以，这方便的工作内容呈现出来可能本身就比较流水账
Revy: 要不 RiscV的双周会也参加一下
Cryolitia: 也可以
