2025/7 TC 例会
===

## 参会人员(应超过TC总人数的一半，当前总人数13)：

- justforlxz
- BLumia
- zccrs
- pitt
- golf66 
- revy
- zeno
- shiptux
- money1991
- Avenger_285714
- Sweetyfish
- xzl01
- felixonmars

直接在上面追加你的昵称或名字。同时写昵称与名字会优先使用昵称。

### 已请假人员：

(如果你请过假但参会了，记得删掉下面的名字)

- Quanxian Wang

## 例会遗留事项进度确认

### BLumia/xzl01: 对于第三方项目软件补丁要求

上次例会结论：

zeno: 应当存在约束，会查找下相关现有文档，并以 rfc 或类似形式公示/公开。

责任人： @zeno

当前状态：

@xzl01 在跟进此事

### Avenger_285714: 对不兼容其他Debian系发行版的更改给出技术文档，并在邮件列表、论坛和公众号公开

上次例会结论：

zccrs: 也需要分析用户群体/用户问题来决定提供何种文档
Avenger_285714: 旨在对外提供、实时更新

责任人：@Avenger_285714 收集问题，@zccrs 确保对外提供

当前状态：

磐石 FAQ： https://bbs.deepin.org/post/286633

### Avenger_285714: 要求DDE确保在deepin25中被转为玲珑包格式维护的组件，例如影院、图片查看器、浏览器等，在每次发版时都要推仓对应的deb包版本。以确保deepin操作系统如果没有玲珑的话依然是可用的。

上次例会结论：

BLumia: 以移植角度考虑此问题，欢迎相关 patch，对于 ppa 如有人有意愿则欢迎提供，当前暂不在系统仓库做此约束（需要详细清楚背景）。

责任人：@BLumia（只负责推进改善可移植性PR的合入）

当前状态：

可移植是长期事项，目前收到的 PR 已陆续先后推进合入。若有遗漏可以在移植群 ping @BLumia

## 本次议题

### RFC16: 修订 0012 changelog 规范

https://github.com/deepin-community/rfcs/pull/16/

zeno/sweetyfish: 大致介绍了相关修订的内容
blumia: 期望当前例会上进行决议吗？
zeno: 在 GitHub 常规形式决议即可

请各位TC成员留意，在后续进行相关决议。

### revy: 软件包维护必须写维护者自己的名字，不能是昵称或公共的名字

zeno: 部分补丁可能不方便标注来源（知道补丁可用，但不知道具体来源的人）
blumia: 是否可以合并到 xzl01 正在跟进的第三方补丁规范相关的 rfc？
zeno: 可以接受，会后会和 xzl01 一侧讨论，发起到新的 rfc 中
revy: 可以接受，作为 changelog 规范的一部分。目标是 changelog 的署名和 PR 发起人应当一致
zeno: 和现有的机器人更新有冲突？

最终结论：以 rfc 形式跟进，和上个月 xzl 的 rfc 事项合并。相关细节在 rfc 中讨论。

